臺灣桃園地方法院刑事判決　　　　　　　　　　　　　　　九十年度易字第八八號
　　公　訴　人　臺灣桃園地方法院檢察署檢察官
　　被　　　告　甲○○
右列被告因竊盜等案件，經檢察官提起公訴（八十八年度偵字第一九○○○號、八十
九年度偵字第五三九九號），本院判決如左：
    主  文
甲○○共同攜帶兇器竊盜，未遂，處有期徒刑伍月，如易科罰金，以佰元折算壹日
。扣案之削尖鑽頭貳個沒收。
    事  實
一、甲○○與乙○○（另由台灣板橋地方法院併案審理）基於共同意圖為自己不法所
    有之犯意聯絡，於民國八十八年十二月二十四日凌晨三時十三分許，在桃園中正
    國際機場之入境大廳內南側公用電話亭旁，以自備之客觀上具危險性，可供兇器
    使用之削尖鑽頭等工具，先由甲○○著手將話威股份有限公司（以下簡稱話威公
    司）設置於該處之電話卡自動販賣機翻轉使鑰匙孔向外，便於乙○○以上開工具
    加以破壞，共同竊取其內之電話卡及現金，即為警當場查獲而未遂，並自甲○○
    身上扣得上開乙○○所有之鑽頭二個。
二、案經內政部警政署航空警察局移送台灣桃園地方法院檢察署檢察官偵查起訴。
    理  由
一、右揭犯罪事實，業據被告甲○○於本院審理中坦承不諱，核與另案被告乙○○於
    警、偵訊中供陳：當日係前往機場入境大廳探查地形並核對自動販賣機的鎖頭是
    否與出境大廳的相同，是被告甲○○將販賣機翻轉過來，被警察看到等語（參見
    台灣桃園地方法院檢察署八十八年度偵字第一九○○○號偵查卷第十三、五十五
    頁）大致相符，復有前揭鑽頭二個扣案足佐，足認被告甲○○自白與事實相符。
    綜上，本件事證已臻明確，被告犯行洵堪認定。
二、按上開削尖鑽頭二個，在客觀上均足以對人之生命、身體構成危害，均應屬兇器
    之一種，核被告甲○○所為，係犯刑法第三百二十一條第二項、第一項第三款攜
    帶兇器之加重竊盜未遂罪。被告甲○○就上開所犯，與另案被告乙○○間具犯意
    聯絡與行為分擔，均應論以共同正犯。被告甲○○著手於竊盜犯行之實行而不遂
    ，為未遂犯，應依刑法第二十六條規定減輕其刑。次按，被告甲○○行為後，刑
    法第四十一條業於九十年一月四日修正，同年月十日經總統公布，已於同年月十
    二日生效，修正後之刑法第四十一條第一項前段規定：「犯最重本刑為五年以下
    有期徒刑以下之罪，而受六個月以下有期徒刑或拘役之宣告，因身體、教育、職
    業、家庭之關係或其他正當事由，執行顯有困難者，得以一元以上三元以下折算
    一日，易科罰金。」而比較新舊法規定之結果，以修正後規定有利於被告，自應
    依刑法第二條第一項前段之規定適用裁判時之刑法第四十一條第一項前段之規定
    。爰審酌被告犯罪之動機、目的、所生之損害及犯罪後之態度等一切情狀，量處
    如主文所示之刑，併諭知易科罰金之折算標準，以資儆懲。
三、扣案之削尖鑽頭二個係另案被告乙○○所有，供被告二人共犯本罪所用之物，業
    據其陳明在卷，爰依刑法第三十八條第一項第二款宣告沒收。
四、公訴意旨另以：被告甲○○與另案被告乙○○（另由台灣板橋地方法院併案審理
    ）基於共同意圖為自己不法所有之概括犯意，自八十八年十二月十二日起至同年
    月二十三日止，連續在桃園中正國際機場之出入境大廳內，以自備之客觀上具危
    險性，可供兇器使用之鑽頭等工具，先破壞被害人話威公司設於該處之電話卡自
    動販賣機及電信局設置之公用電話箱，竊取其內之電話卡及現金，得手後留供己
    用，嗣並循線至台北市○○路○段一四五巷五七號一樓乙○○住處，起獲地圖四
    張、鐵鎚、破壞剪、老虎剪、活動扳手、剪刀、十字起子、六角扳手、摩砂機、
    活動鐵夾各一個，因認被告甲○○上開所為涉犯刑法第三百二十一條第一項第三
    款之共同連續加重竊盜罪嫌云云。
五、按犯罪事實應依證據認定之，無證據不得推定其犯罪事實，刑事訴訟法第一百五
    十四條定有明文；認定犯罪事實所憑之證據，雖不以直接證據為限，間接證據亦
    包括在內，然而無論直接或間接證據，其為訴訟上之證明，須於通常一般之人均
    不致有所懷疑，而得確信其為真實之程度者，始得據為有罪之認定，倘其證明尚
    未達到此一程度，而有合理之懷疑存在時，事實審法院在心證上無從為有罪之確
    信，自應為無罪之判決，最高法院著有七十六年度台上字第四九八六號判例可資
    參照。公訴意旨認被告甲○○有此犯嫌，無非係以被告甲○○供認不諱，且經被
    害人話威公司電話卡保管人丁○○、電信局中正機場內公用電話機專員丙○○指
    述在卷，並有贓物領據附卷可稽，復有扣案物可資佐證為其主要論據。訊據被告
    甲○○堅決否認上開犯行，辯稱：除八十八年十二月二十四日凌晨該次外，未曾
    與另案被告乙○○共同竊盜過，被查獲之電話卡均係另案被告乙○○所交付，之
    前承認與戊○○共同竊盜，是因另案被告乙○○要其擔下罪責等語，經查：
（一）另案被告乙○○固於警訊中供陳如何於八十八年十二月二十三日於桃園中正國
      際機場出境大廳一樓及三樓以自製工具及扳手竊取販賣機內之電話卡及金錢等
      語無訛，惟亦陳明沒有同夥，二十四日被查獲之電話卡即為二十三日所竊得等
      情在案（參見台灣桃園地方法院檢察署八十八年度偵字第一九○○○號偵查卷
      第十三、十四、十五頁），經核均與被告甲○○上開所辯相符，足認並非無稽
      。
（二）至於上揭扣案物，均係於另案被告乙○○之住處搜索扣押而得，尚難以之為認
      定被告甲○○與另案被告乙○○共犯公訴意旨所述連續竊盜犯行之依據。而被
      告於警、偵訊中之自白，既已於審理嗣後否認，本院依其供陳之資料亦查無戊
      ○○其人，是上開之自白已難認與事實相符。而扣除被告甲○○之自白後又無
      其他證據足資認定被告甲○○確有上開犯行，故此部分不能證明被告甲○○犯
      罪，此外復查無其他積極證據足認被告甲○○確有公訴人所指之犯行，原應為
      無罪之諭知，惟公訴人認此部分與前開論罪科刑部分有連續犯之裁判上一罪關
      係，爰不另為無罪之諭知，附此敘明
據上論斷，應依刑事訴訟法第二百九十九條第一項前段，刑法第二條第一項前段、第
三百二十一條第二項、第一項第三款、第二十六條前段、第四十一條第一項前段、第
三十八條第一項第二款，罰金罰鍰提高標準條例第二條，判決如主文。
本案經檢察官楊挺宏到庭執行職務。
中      華      民      國    九十一    年      六      月     十九     日
                          臺灣桃園地方法院刑事第一庭
                              審判長法  官   吳爭奇
                                    法  官   胡芷瑜
                                    法  官   范明達
右正本證明與原本無異。
如不服本判決，應於判決送達後十日內向本院提出上訴狀( 應附繕本 )，上訴於
臺灣高等法院。
                                    書記官   孫立文
中        華        民        國   九十一   年   七   月    一    日
附論罪科刑依據之法條：
刑法第三百二十一條 (加重竊盜罪)
犯竊盜罪而有左列情形之一者，處六月以上五年以下有期徒刑：
一  於夜間侵入住宅或有人居住之建築物、船艦，或隱匿其內而犯之者。
二  毀越門扇、牆垣或其他安全設備而犯之者。
三  攜帶兇器而犯之者。
四  結夥三人以上而犯之者。
五  乘火災、水災或其他災害之際而犯之者。
六  在車站或埠頭而犯之者。
前項之未遂罰之。
